臺灣高等法院刑事判決　　　　　　　 100年度交上訴字第57號
上　訴　人　臺灣桃園地方法院檢察署檢察官
被　　　告　曾瑞宇
上列上訴人因公共危險案件，不服臺灣桃園地方法院99年度審交
訴字第186 號，中華民國100 年3 月18日第一審判決（起訴案號
：臺灣桃園地方法院檢察署99年度偵字第32511 號），提起上訴
，本院判決如下：
    主  文
上訴駁回。
    事  實
一、曾瑞宇於民國99年8 月23日晚上11時35分許，駕駛車牌號碼
    6P—0375號自用小客車，沿桃園縣龍潭鄉○○路往平鎮方向
    行駛，行經桃園縣龍潭鄉○○路「建龍加油站」前時，本應
    注意車前狀況並隨時採取必要之安全措施，又依當時情形，
    天候晴，夜間有照明，柏油路面乾燥無缺陷，無障礙物，視
    距良好，並無不能注意之情形，竟殊於注意，適同向車道有
    馬偉田騎乘車號792 —BSJ 號重型機車於「建龍加油站」前
    欲左轉迴轉，曾瑞宇因車速過快不及反應而與馬偉田所騎乘
    之機車發生擦撞，馬偉田並因此受有腹部挫傷併脾臟破裂及
    內出血、四肢及軀幹多處挫擦傷等傷害（曾瑞宇所涉過失傷
    害部分，業經馬偉田於100 年2 月21日當庭撤回告訴，由原
    審另為不受理之諭知）。曾瑞宇於車禍肇事後，竟未報警處
    理亦未對馬偉田採取任何救護措施，隨即逕自駕車逃逸，嗣
    經警循線查獲，始悉上情。
二、案經桃園縣政府警察局龍潭分局報請臺灣桃園地方法院檢察
    署檢察官偵查起訴。
    理  由
一、上揭事實，業據被告曾瑞宇於警詢、偵訊及原審準備程序時
    自白不諱，核與證人即被害人馬偉田於警詢中證述之情節相
    符，並有桃園縣政府警察局道路交通事故現場圖、道路交通
    事故調查報告表（一）（二）、舉發違反道路交通處理事件
    通知單、車籍詳細資料報表、被害人馬偉田之國軍桃園總醫
    院附設民眾診療處診斷證明書各1 份及肇事現場遺留之後照
    鏡照片1 張、現場照片14張在卷可稽，足證被告自白與事實
    相符，堪以採信。從而，本件事證明確，被告犯行堪以認定
    ，應依法論科。
三、核被告曾瑞宇所為，係犯刑法第185 條之4 之駕駛動力交通
    工具肇事致人受傷而逃逸罪。原審以被告犯罪事證明確，並
    爰審酌被告於肇事後，棄被害人馬偉田於不顧，逕行逃離現
    場，雖屬不該，惟念被告已與被害人達成調解並賠償被害人
    所受損害，應認其頗具悔意，兼衡被告素行、智識程度及犯
    後態度良好等一切情狀，量處有期徒刑六月，如易科罰金以
    新台幣壹仟元折算一日，末以被告前未曾受有期徒刑以上刑
    之宣告，有本院被告前案紀錄表1 份在卷可稽，念其因一時
    短於思慮，致罹本罪，犯後又自白犯行，信其經此追訴審判
    ，當知警惕而無再犯之虞，爰依刑法第74條第1 項第1 款規
    定宣告緩刑2 年，其認事用法，核無不符，量刑亦屬妥適。
    檢察官上訴意旨以：被告雖於犯後與被害人馬偉田成立調解
    ，此乃屬過失傷害對被害人之賠償，刑法第185 條之4 之肇
    事逃逸罪，非僅保護個人法益，亦有維護交通安全減少死傷
    之國家社會利益保護目的，原審僅科被告最低度刑，縱未緩
    刑亦屬罰當其罪，原審宣告緩刑難認妥適云云。惟按刑事訴
    訟法第370條前段「不利益變更之禁止」規定，對於檢察官
    為被告之不利益上訴，原則上雖無適用，然須以其上訴有理
    由為前提，倘其上訴並無理由，仍有該原則之適用。而緩刑
    之宣告，本質上無異恩赦，得消滅刑罰之效果，顯對被告有
    利，如無因原審判決適用法則不當之情形而將下級審緩刑之
    宣告撤銷，亦有違前揭不利益變更之禁止原則（最高法院99
    年台上字第4217號判決意旨參照）。刑法第185 條之4 規定
    之最低度刑為有期徒刑六月，較之其他罪名，刑度不低，原
    審審酌上情並以被告從無前科，經此科刑教訓當無再犯之虞
    ，量處被告有期徒刑六月，如易科罰金以新台幣壹仟元折算
    壹日，緩刑二年，並無悖離比例原則或違背社會法律感情之
    嫌，上訴意旨並未指摘原判決有何事用法則不當之情形，徒
    以原審已宣告法定最低度刑再諭知緩刑不當云云，並無理由
    ，且有違不利益變更之禁止原則，應予駁回。
據上論斷，應依刑事訴訟法第368條，判決如主文。
本案經檢察官陳大偉到庭執行職務。
中    華    民    國   100    年    6     月    22    日
                  刑事第十庭  審判長法  官  宋  祺
                                    法  官  陳明珠
                                    法  官  林孟宜
以上正本證明與原本無異。
如不服本判決，應於收受送達後十日內向本院提出上訴書狀，其
未敘述上訴之理由者並得於提起上訴後十日內向本院補提理由書
（均須按他造當事人之人數附繕本）「切勿逕送上級法院」。
                                    書記官  王靜怡
中    華    民    國   100    年    6     月    22    日
附錄：本案論罪科刑法條全文
中華民國刑法第185條之4
（肇事遺棄罪）
駕駛動力交通工具肇事，致人死傷而逃逸者，處 6 月以上 5 年
以下有期徒刑。